臺灣臺中地方法院刑事判決　　　　　　　96年度易字第1236號
公　訴　人　臺灣臺中地方法院檢察署檢察官
被　　　告　甲○○
　　　　　　　　　　　3號
上列被告因竊盜案件，經檢察官提起公訴（九十五年度偵字第二
六七六五號），被告於準備程序就被訴事實為有罪之陳述，經本
院合議庭裁定改行簡式審判程序審理，判決如下：
    主    文
甲○○於夜間侵入有人居住之建築物竊盜，累犯，處有期徒刑捌
月；又於夜間侵入有人居住之建築物竊盜，累犯，處有期徒刑捌
月；又於夜間侵入有人居住之建築物竊盜，累犯，處有期徒刑捌
月；又於夜間侵入有人居住之建築物竊盜，累犯，處有期徒刑捌
月。應執行有期徒刑壹年貳月。
    犯罪事實
一、甲○○曾於民國九十三年間因二次犯竊盜罪，經本院分別判
    處有期徒刑六月、六月確定，經定應執行刑為有期徒刑十一
    月，於九十四年八月十七日縮刑期滿執行完畢。詎猶不知悔
    改，復意圖為自己不法之所有，分別於(一)、九十五年三月間
    某日凌晨四、五時許，趁位於臺中市○區○○路二十三巷十
    四號之夜間亦有人居住之「財團法人臺灣省臺中市佛教蓮社
    」後門未鎖之際，未得允許而自行侵入上開建築物，並徒手
    竊取鋁門一個；(二)、九十五年九月十一日凌晨五時許之夜間
    ，以同一方式侵入上開夜間亦有人居住之「財團法人臺灣省
    臺中市佛教蓮社」處所，徒手竊取茶盤一個、礦泉水一箱；
    (三)、九十五年九月二十八日凌晨四、五時許之夜間，以同一
    方式侵入上開夜間亦有人居住之「財團法人臺灣省臺中市佛
    教蓮社」處所，徒手竊取不銹鋼洗手台一座；(四)、九十五年
    九月二十八日之後至同年十月二日上午十一時前之某日上午
    五時許之夜間，再以同一方式侵入上開夜間亦有人居住之「
    財團法人臺灣省臺中市佛教蓮社」處所，徒手竊取水溝蓋一
    個。得手後將之變賣而取得零星款項花用。嗣於九十五年九
    月二十八日上午十時許，「財團法人臺灣省臺中市佛教蓮社
    」員工王德銘發現上情而報警處理，因而循線於九十五年十
    月二日上午十一時二十五分許，在上開處所查獲喝醉酒而趴
    睡在地上之甲○○。
二、案經臺中市警察局第三分局報請臺灣臺中地方法院檢察署檢
    察官偵查起訴。
    理　　由
一、訊據被告甲○○對於上開犯罪事實坦承不諱，核與證人王德
    銘於警詢及偵查中證述之情節相符，並有監視器錄影光碟一
    片、監視器翻拍照片九張、竊盜案現勘查紀錄表一份、現場
    圖一份、警員職務報告一份在卷可稽。而被告業於偵查中供
    稱其所為上開四次竊盜犯行，均係於天快亮時著手實行，故
    應屬「夜間」所為。又其前後四次竊取如犯罪事實欄所示之
    財物變賣，顯見其有為自己不法所有之意圖甚明。被告之自
    白核與事實相符，事證明確，其犯行洵堪認定。
二、核被告前後四次所為，均係犯刑法第三百二十一條第一項第
    一款之於夜間侵入有人居住之建築物竊盜罪。按刑法業於九
    十四年二月二日修正公布，並自九十五年七月一日施行，被
    告於行為後，新修正刑法業已施行。而行為後法律有變更者
    ，適用行為時之法律。但行為後之法律有利於行為人者，適
    用最有利於行為人之法律，新修正刑法第二條第一項定有明
    文。而連續數行為而犯同一之罪名，部分之行為發生在新法
    施行前者，新法施行後，該部分適用最有利於行為人之法律
    ，若其中部分之一行為或數行為，發生在新法施行後者，該
    部分不能論以連續犯（最高法院九十五年度第八次刑事庭會
    議決議意旨參照），是被告所為犯罪事實欄編號(一)之竊盜行
    為，應比較新舊法而適用最有利於其之法律，而其後三次所
    為竊盜犯行既發生在新法施行後，即不能論以連續犯。故被
    告前後四次竊盜犯行，犯意各別，犯罪構成要件互殊，應予
    分論併罰。查被告曾於九十三年間因二次犯竊盜罪，經本院
    分別判處有期徒刑六月、六月確定，經定應執行刑為有期徒
    刑十一月，於九十四年八月十七日縮刑期滿執行完畢，此有
    臺灣高等法院被告前案紀錄表及臺灣臺中地方法院檢察署刑
    案資料查註紀錄表各一份在卷可按，其於受徒刑之執行完畢
    後，五年以內故意再犯本件有期徒刑以上之罪，其中犯罪事
    實欄編號(一)之犯行，係在刑法修正施行前所為，不論依修正
    前之刑法第四十七條，或修正後之刑法第四十七條第一項之
    規定，均構成累犯，對被告而言並無有利或不利之情形，自
    不生新舊法比較之問題，應逕依修正前刑法第四十七條論以
    累犯，並加重其刑，至犯罪事實欄編號(二)、(三)及(四)之犯行，
    應逕依新修正刑法第四十七條第一項之規定論以累犯，並加
    重其刑。爰審酌被告犯罪之動機、目的、手段、其有多次犯
    竊盜罪之前科紀錄，素行不佳、所竊取財物之價值不高，所
    造成之損害尚輕，及其犯後坦承犯行，態度良好等一切情狀
    ，量處如主文所示之刑（依犯罪事實欄編號(一)、(二)、(三)及(四)
    之犯行次序，依序量處之）及依修正前刑法第五十一條第五
    款之規定定其應執行之刑（依刑法第五十一條定應執行刑時
    ，如裁判確定前所犯數罪，其中一罪在新法施行前者，亦應
    為新舊法比較〈最高法院九十五年五月二十三日第八次刑事
    庭會議決議參照〉，而修正前刑法第五十一條規定：「數罪
    併罰，分別宣告其罪之刑，依左列各款定其應執行者：」，
    其中第五款規定：「宣告多數有期徒刑者，於各刑中之最長
    期以上，各刑合併之刑期以下，定其刑期。但不得逾二十年
    。」，修正後刑法第五十一條第五款規定：「宣告多數有期
    徒刑者，於各刑中之最長期以上，各刑合併之刑期以下，定
    其刑期。但不得逾三十年」。經比較結果，修正後刑法並非
    較有利於行為人，依刑法第二條第一項前段之規定，仍應依
    修正前刑法，定其應執行之刑。）。蒞庭檢察官雖請求對被
    告諭知強制工作云云，惟本院審酌被告雖有多次竊盜前科，
    並曾經執行強制工作過，然其所為本案犯行為四次，所行竊
    之對象均是「財團法人臺灣省臺中市佛教蓮社」，所竊取之
    財物價值均不高，倘若予以諭知強制工作，顯有違比例原則
    ，故不予宣告之，附此敘明。
三、另被告甲○○曾於九十五年六月十一日凌晨五時十分許，在
    臺中市○區○○路二五Ｏ號中興大學校區內，竊取鋁門窗框
    架三支，該犯行曾由臺灣臺中地方法院檢察署檢察官於九十
    五年六月十一日，以九十五年度速偵字第二三Ｏ六號向本院
    臺中簡易庭聲請簡易判決處刑，並經本院臺中簡易庭於九十
    五年七月二十七日以九十五年度中簡字第一六二三號判處有
    期徒刑三月，於九十五年八月二十八日確定，此有上開判決
    書、臺灣高等法院被告前案紀錄表在卷可按。被告所為前開
    犯罪事實欄編號(一)之犯行，雖在上開本院臺中簡易庭九十五
    年度中簡字第一六二三號判決確定之前所為，惟其間間隔約
    三月，且被告於本院審理時復供稱上開二次犯行間並無關聯
    ，故被告應係分別起意，二者間應無修法前連續犯裁判上一
    罪之關係，故犯罪事實欄編號(一)之部分，當非上開確定簡易
    判決之既判力效力所及，本院自得為實體之判決，併此敘明
    。
據上論斷，應依刑事訴訟法第二百七十三條之一第一項、第二百
九十九條第一項前段，刑法第二條第一項、第三百二十一條第一
項第一款、第四十七條第一項、修正前刑法第四十七條、第五十
一條第五款，判決如主文。
本案經檢察官李芳瑜到庭執行職務。
中　　華　　民　　國　　96　　年　　4 　　月　　24　　日
                  刑事第八庭  法  官  簡源希
上為正本係照原本作成
如不服本判決，應於送達後十日內向本院提出上訴狀（須附繕
本），上訴於臺灣高等法院臺中分院。
                              書記官  張雅慧
中　　華　　民　　國　　96　　年　　4 　　月　　24　　日
附錄論罪科刑法條：
刑法第三百二十一條第一項
　犯竊盜罪而有左列情形之一者，處六月以上、五年以下有期徒
  刑：
　一　於夜間侵入住宅或有人居住之建築物、船艦或隱匿其內而
  　　犯之者。
